【裁判字號】    95,訴,3419
【裁判日期】    951127
【裁判案由】    毒品危害防制條例
【裁判全文】
臺灣高雄地方法院刑事判決              95年度訴字第3419號
公  訴  人  臺灣高雄地方法院檢察署檢察官
被      告  甲○○
                    現於臺灣高雄監獄（另案執行）
上列被告因違反毒品危害防制條例案件，經檢察官提起公訴（95
年度毒偵字第7119號），本院合議庭裁定由受命法官獨任進行簡
式審判程序，判決如下：
    主  文
甲○○施用第一級毒品，累犯，處有期徒刑拾月，扣案之第一級
毒品海洛因壹包（驗後淨重零點零壹肆公克），殘有海洛因之針
筒肆支，均沒收銷燬之；又施用第二級毒品，累犯，處有期徒刑
陸月，扣案之第二級毒品甲基安非他命貳包（驗後淨重分別為零
點零玖公克、零點壹陸公克），殘有甲基安非他命之殘渣袋參包
、玻璃球吸食器壹組、玻璃管壹支，均沒收銷毀之。應執行有期
徒刑壹年貳月，扣案之第一級毒品海洛因壹包（驗後淨重零點零
壹肆公克），第二級毒品甲基安非他命貳包（驗後淨重分別為零
點零玖公克、零點壹陸公克），殘有海洛因之針筒肆支，殘有甲
基安非他命之殘渣袋參包、玻璃球吸食器壹組、玻璃管壹支沒收
銷毀之。
    事  實
一、甲○○前因施用毒品案件，經本院裁定送觀察、勒戒後，認
    有繼續施用之傾向而再裁定令入戒治處所強制戒治，於民國
    92年6 月12日執行完畢；又因施用第二級毒品案件，經本院
    判處有期徒刑6 月確定，甫於93年12月29日縮刑期滿執行完
    畢，猶不知悔改。竟仍於前揭觀察勒戒、強制戒治執行完畢
    後5 年內，復分別基於施用第一、二級毒品之犯意，於95年
    8 月16日中午12時許，在高雄縣鳥松鄉○○路29之29號租屋
    處，以將海洛因摻水置入針筒注射及以玻璃球燒烤之方式，
    分別施用第一級毒品海洛因及第二級毒品甲基安非他命各1
    次。嗣於95年8 月16日下午1 時35分許，為警持搜索票前往
    其上開租屋處搜索而查獲，經警徵得其同意採集其尿液送檢
    驗，結果呈第一級毒品海洛因代謝後嗎啡之陽性反應以及第
    二級毒品甲基安非他命之陽性反應，方查知上情。並扣得第
    一級毒品海洛因1 包（毛重0.1 公克），第二級毒品甲基安
    非他命2 包（毛重分別為0.3 公克、0.2 公克），針筒4 支
    ，甲基安非他命之殘渣袋3 包、玻璃球吸食器1 組、玻璃管
    1 支。
二、案經高雄縣政府警察局仁武分局報告臺灣高雄地方法院檢察
    署檢察官偵查起訴。
    理  由
一、本件被告甲○○所犯為死刑、無期徒刑或最輕本刑為3 年以
    上有期徒刑以外之罪，其於準備程序中就被訴事實為有罪之
    陳述，經法官告知簡式審判程序之旨，並聽取公訴人及被告
    之意見後，依刑事訴訟法第273 條之1 第1 項規定，裁定由
    受命法官獨任進行簡式審判程序，合先敘明。
二、上揭事實，業據被告甲○○於本院審理中坦承不諱，且其於
    95年8 月16日所採驗之尿液，經送往臺灣檢驗科技股份有限
    公司以GC /MS方法（氣相層析/ 質譜儀法）檢驗，結果均確
    呈海洛因代謝後嗎啡之陽性反應以及甲基安非他命之陽性反
    應，此有該公司95年8 月31日濫用藥物尿液檢驗報告1 紙在
    卷可稽，足認被告上開自白確與事實相符，洵堪採為論罪科
    刑之依據。又被告前因施用毒品案件，經本院裁定送觀察、
    勒戒後，認有繼續施用之傾向而再裁定令入戒治處所強制戒
    治，於92年6 月12日執行完畢等情，有臺灣高等法院被告前
    案紀錄表1 紙附卷可查，其於觀察勒戒、強制戒治執行完畢
    釋放後5 年內再犯本件施用第一、二級毒品之罪，自應依法
    論罪科刑。是本件事證明確，被告犯行堪予認定。
三、按海洛因係屬毒品危害防制條例第2 條第2 項第1 款所稱之
    第一級毒品，安非他命為同條例第2 條第2 項第2 款所稱之
    第2 級毒品，依法均不得施用。核被告甲○○所為，係犯毒
    品危害防制條例第10條第1 項之施用第一級毒品罪及同條例
    第10條第2 項之施用第二級毒品罪。其持有海洛因及安非他
    命後，進而施用，其持有海洛因及安非他命之低度行為應被
    其施用之高度行為所吸收，均不另論罪。又其所犯上開2 罪
    間，犯意各別，罪名互異，應予分論併罰。另被告前因施用
    第二級毒品案件，經本院判處有期徒刑6 月確定，甫於93年
    12月29日縮刑期滿執行完畢等情，有臺灣高等法院被告前案
    紀錄表1 份附卷可稽。其於前開有期徒刑執行完畢後5 年內
    ，再故意犯本件有期徒刑以上之罪，為累犯，應依刑法第47
    條之規定加重其刑。爰審酌被告前已因施用毒品案件經觀察
    勒戒、強制戒治後，本應徹底戒除毒癮，不料其竟仍繼續施
    用毒品，已如上述，顯見其並無戒除毒害之決心，且其於95
    年間甫因施用第一、二級毒品罪，經本院分別判處有期徒刑
    1 年、4 月，定應執行刑1 年2 月（未構成累犯），有臺灣
    高等法院被告前案紀錄表1 份在卷可按，猶不知戒絕，竟再
    犯本件施用第一、二級毒品罪，其量刑本不宜從寬，惟念其
    犯後坦承犯行，且施用毒品乃自戕一己之身體健康，並具有
    病患性人格之特質，其行為本身對社會所造成之危害並非直
    接、鉅大等一切情狀，分別量處如主文所示之刑，並定其應
    執行刑，以資懲儆。
四、扣案之白粉3 包（毛重分別為0.1 公克、0.3 公克、0.2 公
    克），經送鑑驗結果，確分別含第一級毒品海洛因（驗後淨
    重為0.014 公克）、第二級毒品甲基安非他命（驗後淨重分
    別為0.16公克、0.09公克）之成分，有高雄市立凱旋醫院95
    年10月25日高市凱醫驗字第2622號濫用藥物成品檢驗鑑定書
    、高雄醫學大學附設中和紀念醫院0000-000號、0000-000號
    檢驗報告各1 紙在卷可按，應依毒品危害防制條例第18條第
    1 項前段宣告沒收銷燬之，而其上之包裝袋應殘留有些微毒
    品，客觀上無法析離，應視同毒品併宣告沒收銷燬，至送驗
    耗損部分因已滅失，爰不另宣告沒收銷燬。又扣案之注射針
    筒4 支，均為被告用以施用海洛因之物，業經其供呈在卷，
    又上開物品經送鑑定結果，其中注射針筒3 支均含有第一級
    毒品海洛因之殘留，有高雄醫學大學附設中和紀念醫院檢驗
    報告3 紙附卷可參，因客觀上已無法與殘留之海洛因完全析
    離，應視同毒品，而另1 支注射針筒，雖未呈現海洛因之陽
    性反應，惟該針筒既為專供施用第一級毒品之器具，爰均依
    毒品危害防制條例第18條第1 項前段規定，不論屬於犯人與
    否，均沒收銷燬之。末扣案殘有甲基安非他命之殘渣袋3 包
    、玻璃球吸食器1 組、玻璃管1 支等物，均為被告用以施用
    甲基安非他命之物，又上開物品經送鑑定結果，均含有第二
    級毒品甲基安非他命之殘留，有高雄醫學大學附設中和紀念
    醫院檢驗報告5 紙附卷可參，因客觀上已無法與殘留之甲基
    安非他命完全析離，應視同毒品，爰均依毒品危害防制條例
    第18條第1 項前段規定，不論屬於犯人與否，均沒收銷燬之
    。
據上論斷，應依刑事訴訟法第273 條之1 第1 項、第284 條之1
、第299 條第1 項前段，毒品危害防制條例第10條第1 項、第2
項、第18條第1 項前段，刑法第11條、第47條、第51條第5 款，
判決如主文。
本案經檢察官李文和到庭執行職務
中    華    民    國    95    年    11    月    27    日
                    刑事第八庭  法  官  王俊彥
如不服本判決，應於收受送達後10日內向本院提出上訴書狀。
以上正本證明與原本無異。
中    華    民    國    95    年    11    月    27    日
                                書記官  鄭永媚
附錄本案論罪法條：
毒品危害防制條例第10條第1項、第2項
施用第一級毒品者，處6 月以上5 年以下有期徒刑。
施用第二級毒品者，處3 年以下有期徒刑。


司法院資訊處製作；財團法人民間司法改革基金會備份。
